【裁判字號】    98,上訴,2410
【裁判日期】    980702
【裁判案由】    毒品危害防制條例
【裁判全文】
臺灣高等法院刑事判決                98年度上訴字第2410號
上  訴  人
即  被  告  甲○○
上列上訴人即被告因毒品危害防制條例案件，不服臺灣基隆地方
法院98年度訴字第266 號，中華民國98年4 月20日第一審判決（
起訴案號：臺灣基隆地方法院檢察署98年度毒偵字第54號），提
起上訴，本院判決如下：
    主  文
上訴駁回。
    理  由
一、按「不服地方法院之第一審判決而上訴者，應向管轄第二審
    之高等法院為之。」「上訴書狀應敘述具體理由。」「上訴
    書狀未敘述上訴理由者，應於上訴期間屆滿後二十日內補提
    理由書於原審法院。逾期未補提者，原審法院應定期間先命
    補正。」刑事訴訟法第361條第1項、第2項、第3項分別定有
    明文。又第二審法院認為上訴書狀未敘述理由，或上訴有第
    362條前段之情形者，應以判決駁回之，同法第367條前段亦
    有明文規定。所謂不服第一審判決之具體理由，必係依卷內
    既有訴訟資料或提出新事證，指摘或表明第一審判決有何採
    證認事、用法或量刑等足以影響判決本旨之不當或違法，而
    構成應予撤銷之具體事由，始足當之；倘僅泛言原判決認定
    事實錯誤、違背法令、量刑失之過重或輕縱，而未依上揭意
    旨指出具體事由，或形式上雖已指出具體事由，然該事由縱
    使屬實，亦不足以認為原判決有何不當或違法者，皆難謂係
    具體事由，俾與第二審上訴制度在請求第二審法院撤銷、變
    更第一審不當或違法之判決，以實現個案救濟及節制濫行上
    訴之立法目的相契合。是倘上訴人之上訴書狀雖敘述上訴理
    由，惟並未具體敘述第一審判決有何不當或違法情形，即與
    未敘述具體理由無異，所為上訴，即非適法。
二、經查原判決認上訴人即被告甲○○前因施用毒品案件，經觀
    察、勒戒後，認無繼續施用毒品之傾向，由臺灣基隆地方法
    院檢察署檢察官於民國89年2 月15日，以89年度毒偵字第
    245 、340 號為不起訴處分確定，並於89年2 月19日執行完
    畢釋放。復因施用毒品案件，經觀察、勒戒後，認有繼續施
    用毒品之傾向，裁定送強制戒治（90年7 月27日停止戒治付
    保護管束，90年12月10日保護管束期滿執行完畢），並由上
    開檢察署檢察官提起公訴，經台灣基隆地方法院以89年度訴
    字第818 號判決判處有期徒刑6 月、3 月，應執行有期徒刑
    8 月確定。再因施用毒品案件，裁定送強制戒治（91年4 月
    30日起開始戒治，92年4月29日戒治期滿執行完畢），由上
    開檢察署檢察官提起公訴，經台灣基隆地方法院以91年度訴
    字第115號判決判處有期徒刑8月確定。上開二案接續執行（
    自91年2月8日刑期起算，其間借提執行強制戒治1年），於
    93年1月20日縮短刑期假釋出監，迨93年5月17日假釋期滿視
    為執行完畢。再因施用毒品案件，經台灣基隆地方法院以94
    年度訴字第315號判決判處有期徒刑1年確定，於95年8月24
    日執行完畢。再因施用第一、二級毒品案件，經台灣基隆地
    方法院以96年度訴字第464號判處有期徒刑1年確定，甫於97
    年10月8日執行完畢。詎猶不知悔改，基於施用第二級毒品
    甲基安非他命之犯意，於97年12月27日18時許，在其基隆市
    中山區○○○路119巷74號住處，將甲基安非他命放入玻璃
    球吸食器內燒烤煙霧之方式，施用第二級毒品甲基安非他命
    1次。其另基於施用第一級毒品海洛因之犯意，於同日甫施
    用完甲基安非他命之後，隨即在上開住所，以針筒注射方式
    ，施用第一級毒品海洛因1次；已詳敘所憑證據與認定之理
    由，因而論處其施用第一級毒品、第二級毒品，均累犯罪刑
    ，並審酌被告前經觀察、勒戒，再先後又經判處有期徒刑後
    ，竟再犯本件施用毒品犯行，顯見其戒毒意志不堅，惟念其
    犯後坦承犯行，態度良好等一切情狀，分別量處施用第一級
    毒品部分有期徒刑8月，施用第二級毒品部分有期徒刑4月，
    定應執行有期徒刑10月，並沒收銷燬扣案之第一級毒品海洛
    因1包併同無法析離之包裝袋1只，扣案之注射針筒1支沒收
    。經核並無違誤，所為量刑亦屬允當。被告上訴以其被查獲
    後，已經使用美沙冬，顯見其確實有悔改之心，且稱其需支
    撐家中之經濟與照顧年邁體弱之母親及就讀高中之兒子，懇
    請給予被告未來的希望云云。然被告縱或確實於經查獲後曾
    服用美沙冬，惟查被告前曾因施用毒品案件，經觀察、勒戒
    後，認無繼續施用毒品之傾向，由臺灣基隆地方法院檢察署
    檢察官於89年2月15日，以89年度毒偵字第245、340號為不
    起訴處分確定，並於89年2月19日執行完畢釋放。復因施用
    毒品案件，經觀察、勒戒後，認有繼續施用毒品之傾向，裁
    定送強制戒治（90年7月27日停止戒治付保護管束，90年12
    月10日保護管束期滿執行完畢），並由上開檢察署檢察官提
    起公訴，經台灣基隆地方法院以89年度訴字第818號判決判
    處有期徒刑6月、3月，應執行有期徒刑8月確定。再因施用
    毒品案件，裁定送強制戒治（91年4月30日起開始戒治，92
    年4月29日戒治期滿執行完畢），由上開檢察署檢察官提起
    公訴，經台灣基隆地方法院以91年度訴字第115號判決判處
    有期徒刑8月確定。上開二案接續執行（自91 年2月8日刑期
    起算，其間借提執行強制戒治1年），於93年1 月20日縮短
    刑期假釋出監，迨93年5月17日假釋期滿視為執行完畢。再
    因施用毒品案件，經台灣基隆地方法院以94年度訴字第315
    號判決判處有期徒刑1年確定，於95年8月24日執行完畢。再
    因施用第一、二級毒品案件，經台灣基隆地方法院以96年度
    訴字第464號判處有期徒刑1年確定，甫於97年10 月8日執行
    完畢，此有本院被告前案紀錄表可稽，竟又於97 年12月27
    日18時許，各施用第一級毒品、第二級毒品而觸犯本案之罪
    刑，自難謂被告確實有徹底悔悟之心。再刑之量定，為求個
    案裁判之妥當性，法律賦予法院裁量之權，苟其量刑已以行
    為人之責任為基礎，並斟酌刑法第57條各款所列情狀，在法
    定刑度內，酌量科刑，如無偏執一端，致明顯失出失入情形
    ，即無不當或違法之情。是以，綜觀被告上訴理由內容，均
    未就原判決有何採證認事、用法或量刑等足以影響原判決本
    旨之不當或違法，而為具體指摘。揆諸首揭規定，其上訴自
    屬不合法律上之程式，爰不經言詞辯論，逕予駁回其上訴。
三、依刑事訴訟法第367 條前段、第372 條，判決如主文。
中    華    民    國    98    年    7     月    2     日
                  刑事第九庭審判長法  官  陳貽男
                                  法  官  何信慶
                                  法  官  周盈文
以上正本證明與原本無異。
施用第一級毒品部分如不服本判決，應於收受送達後10日內向本
院提出上訴書狀，其未敘述上訴之理由者並得於提起上訴後10日
內向本院補提理由書（均須按他造當事人之人數附繕本）「切勿
逕送上級法院」。
其餘不得上訴。
                                  書記官  張郁琳
中    華    民    國    98    年    7     月    2     日


司法院資訊處製作；財團法人民間司法改革基金會備份。
